【裁判字號】    95,裁,1610
【裁判日期】    950727
【裁判案由】    有關國防事務
【裁判全文】
最  高  行  政  法  院  裁  定
                                     95年度裁字第01610號
抗  告  人  甲○○
上列抗告人與相對人國防部總政治作戰局間因有關國防事務事件
，對於中華民國94年10月7日臺北高等行政法院93年度訴字第138
9號裁定提起抗告，本院裁定如下︰
    主  文
抗告駁回。
抗告訴訟費用由抗告人負擔。
    理  由
一、按「起訴，應以訴狀表明下列各款事項，提出於行政法院為
    之：一、當事人。二、起訴之聲明。三、訴訟標的及其原因
    事實。」「原告之訴，有下列各款情形之一者，行政法院應
    以裁定駁回之。但其情形可以補正者，審判長應定期間先命
    補正：‧‧‧十、起訴不合程式或不備其他要件者。」行政
    訴訟法第105條第1項、第107條第1項第10款定有明文。
二、本件抗告人於原審起訴意旨略以：抗告人前在軍中任職連政
    治指導員，於馬祖服役時，執行相對人賦予之任務，因檢舉
    服役單位有人資匪通敵及販賣鴉片，遭人報復迫害，被監禁
    3年，沒收到判決書；2次管訓計8年，沒收到處分書；管訓
    後沒收到結訓書，而以復職令、就業令取代。為就相對人對
    國防部前軍法局徇私庇縱叛徒案件不作處置，並非法拘禁抗
    告人9年5月藉以限制抗告人在追訴權時效內追訴，致使叛徒
    逍遙法外，而生損害，應受賠償。經提起訴願，訴願決定竟
    以抗告人未指明不服之行政處分、收受日期，不合訴願書法
    定程式，經通知補正後，抗告人雖依限補正訴願書，惟仍未
    指明不服之行政處分與收文日期等事項，訴願難謂合法，不
    予受理，為此提起行政訴訟，請求撤銷訴願決定云云。原裁
    定以：抗告人提起本件訴訟因其起訴狀未依行政訴訟法第10
    5條之規定表明起訴聲明、訴訟標的 (欲訴請撤銷之行政處
    分)及其原因事實，而有程式上之欠缺。經原審審判長依行
    政訴訟法第107條第1項之規定，限抗告人於裁定送達之日起
    10日內補正，惟抗告人具狀補正（即抗告人94年9月23日起
    訴狀-原審收文日期94年9月27日）仍執前詞，未敘明對於相
    對人機關所為之何項行政處分不服，僅泛稱受到冤屈，未收
    到所謂之行政處分。而依訴願卷所附資料，抗告人前曾向財
    團法人戒嚴時期不當叛亂暨匪諜審判案件補償基金會請求冤
    獄賠償未果 (經本院裁定駁回)，且自民國（下同）69年間
    以來多次向監察院、檢察機關、情治機關、中央部會及軍事
    單位就前開事項檢舉、陳情，因無具體事證而無結果。則原
    審法院實無從為事實上及法律上之判斷抗告人起訴欲請求撤
    銷之行政處分為何，是抗告人之起訴程式屬於法不合，因引
    行政訴訟法第107條第1項第10款規定，裁定駁回抗告人之訴
    。揆諸首揭規定，核無違誤。抗告意旨除執前詞主張外，略
    謂：抗告人於94年9月23日（原審收文日期94年9月27日）依
    原審裁定補正之前揭起訴狀，已載有訴之聲明計4項；至未
    載訴訟標的者，乃因抗告人為一老人，拿賠償金並無用處，
    而提起訴願及行政訴訟之目的，只求相對人及行政法院還抗
    告人一個公道而已。又47年間，抗告人遭相對人下令拘捕，
    並移送臺灣省保安司令部軍法處法辦，嗣後該軍法處以抗告
    人不構成軍法犯而拒絕受理，故相對人乃將抗告人移送保安
    處交付管訓。是相對人將抗告人密令交付管訓，顯然違法無
    訛；惟該交付管訓之密令，因未交付受管訓人收受，故不得
    為行政處分書，亦屬當然等語。其抗告難認有理由，應予駁
    回。
三、依行政訴訟法第104條、民事訴訟法第95條、第78條，裁定
    如主文。
中    華    民    國    95    年    7     月    27    日
                  第二庭審判長法  官  廖  政  雄
                              法  官  鍾  耀  光
                              法  官  姜  仁  脩
                              法  官  簡  朝  振
                              法  官  胡  國  棟
以  上  正  本  證  明  與  原  本  無  異
中    華    民    國    95    年    7     月    28    日
                              書記官  陳  盛  信


司法院資訊處製作；財團法人民間司法改革基金會備份。
